【裁判字號】    98,訴,1239
【裁判日期】    981030
【裁判案由】    違反毒品危害防制條例等
【裁判全文】
臺灣臺南地方法院刑事判決            98年度訴字第1239號
公  訴  人  臺灣臺南地方法院檢察署檢察官
被      告  甲○○
上列被告因違反毒品危害防制條例等案件，經檢察官提起公訴（
98年度毒偵字第1384、1542號），被告就被訴事實為有罪之陳述
，本院裁定改行簡式審判程序，判決如下：
    主  文
甲○○施用第一級毒品，累犯，處有期徒刑柒月；又施用第一級
毒品，累犯，處有期徒刑肆月。扣案海洛因壹包（驗前淨重零點
零伍捌公克，驗餘淨重零點零肆捌公克），沒收銷燬之。應執行
有期徒刑玖月。扣案海洛因壹包（驗前淨重零點零伍捌公克，驗
餘淨重零點零肆捌公克），沒收銷燬之。
    事實及理由
一、本件犯罪事實及證據，除下列事項予以更正外，餘均引用附
    件檢察官起訴書之記載。
  (一)犯罪事實第1項第18至20行「其遂於該日（98年6月10日）上
    午11時10分許至派出報到，且經詢問後，其始在未有偵查犯
    罪職權之機關或公務員發覺其施用毒品犯行前，主動向員警
    坦承有施用毒品犯行通」，應予以刪除。
  (二)起訴書證據並所犯法條欄第2項第14行後段至第19行前段原
    記載「經查犯罪事實(一)、(二)均係被告主動自承有施用海洛因
    犯行，業據被告於上開案件之警詢時供述在卷可參，足徵被
    告係在警察機關尚未發覺犯罪事實前，主動向尚未發覺其犯
    行之員警坦承犯行，已符合刑法第62條前段自首規定之要件
    ，請依該規定得減輕其刑。」，其中犯罪事實(一)之文字，亦
    應予刪除。
  (三)起訴書證據並所犯法條欄第2項第19行原記載「末犯罪事實
   『(一)』之扣案物品」，應更正為「末犯罪事實『(二)』之扣案
    物品」。
二、按本件被告甲○○所犯為死刑、無期徒刑、最輕本刑三年以
    上有期徒刑以外之罪，亦非屬高等法院管轄之第一審案件，
    其於本院準備程序及審理中，就被訴事實均為有罪之陳述，
    經告知簡式審判程序之旨，並聽取檢察官、被告之意見後，
    本院合議庭依刑事訴訟法第273條之1第1項裁定進行簡式審
    判程序，是本案之證據調查，依同法第273條之2之規定，不
    受同法第159條第1項、第161條之2、第161條之3、第163條
    之1及第164條至第170條所規定證據能力認定及調查方式之
    限制，合先敘明。
三、核被告甲○○所為，係犯毒品危害防制條例第10條第1項之
    施用第一級毒品罪。被告持有第一級毒品海洛因之低度行為
    ，應為施用之高度行為所吸收，不另論罪。其所犯上開二罪
    間，因犯意各別，行為之時間、地點均有異，應分論併罰之
    。查被告前因違反毒品危害防制條例、竊盜等案件，經本院
    分別以93年度訴字第438號刑事判決、93年度簡字第2520號
    刑事簡易判決分別判處有期徒刑10月、5月確定，2罪並定應
    執行有期徒刑1年2月，甫於民國（下同）94年12月11日縮刑
    期滿而執行完畢等情，有臺灣高等法院被告前案紀錄表1份
    在卷可稽。其前受有期徒刑之執行完畢後，5年內故意再犯
    本件有期徒刑以上之罪，為累犯，應依刑法第47條第1項規
    定加重其刑。再被告於98年7月1日晚上9時許採尿送驗回溯
    26小時內之某時施用第一級毒品海洛因之犯行（即犯罪事實
    (二)），未被犯罪偵查機關發覺前，即先向警方供承犯罪，進
    而接受採尿，有臺南市警察局第二分局於98年7月1日之警詢
    筆錄在卷可稽，其所為符合自首之要件，爰依刑法第62條前
    段之規定，就此部分犯行減輕其刑，並先加重後減輕之。至
    於犯罪事實(一)，因警方在被告坦承施用第1級毒品犯行前，
    已對被告可能有施用毒品犯行得有合理之懷疑，而通知被告
    至警局製作調查筆錄，並徵其同意採尿送驗，故犯罪事實(一)
    被告在警詢中坦承施用毒品犯行，僅能謂為自白，並不符合
    刑法第62條自首之規定，此部分雖起訴書認為符合刑法第62
    條前段自首規定之要件，惟公訴檢察官業已於準備程序當庭
    更正，認為並不符合自首規定，附此敘明。爰審酌被告前因
    施用毒品經送強制戒治處分，於90年5月25日因強制戒治期
    滿執行完畢後，仍不思戒除毒癮，再有本件施用毒品犯行，
    顯未因前所受強制戒治之治療處分而記取教訓。惟其施用毒
    品所生之危害，性質上屬對自我身心健康之自戕行為，尚未
    危及他人生命、身體、財產等法益，暨念其犯後於本院審理
    時坦承犯行等一切情狀，分別量處如主文所示之刑，並定其
    應執行刑，以資懲儆。至於扣案白色粉末1包（驗餘淨重0.0
    48公克），經高雄市立凱旋醫院鑑定確係第一級毒品海洛因
    ，有該院98年9月5日高市凱醫驗字第10977號濫用藥物成品
    檢驗鑑定書在卷可按，應依毒品危害防制條例第18條第1項
    前段之規定均沒收銷燬之。
四、據上論斷，應依刑事訴訟法第273條之1第1項、第299條第1
    項前段、第310條之2、第454條第2項，毒品危害防制條例第
    10條第1項、第18條第1項前段，刑法第11條前段、第47條第
    1項、第62條、第51條第5款，判決如主文。
本案經檢察官乙○○到庭執行職務。
中    華    民    國    98    年    10    月    30    日
                  刑事第三庭    法  官  陳振謙
以上正本證明與原本無異。
如不服本判決應於收受本判決後10日內向本院提出上訴書狀，並
應敘述具體理由。其未敘述上訴理由者，應於上訴期間屆滿後20
日內向本院補提理由書狀（均須按他造當事人之人數附繕本）「
切勿逕送上級法院」。
                                書記官  黃雅雲
中    華    民    國    98    年    10    月    30    日
附錄本案論罪科刑法條全文
毒品危害防制條例第10條第1項
施用第一級毒品者，處6月以上5年以下有期徒刑。


司法院資訊處製作；財團法人民間司法改革基金會備份。
